# 请教陈版，关于安全生产费用计提基数的问题

提问人：小盆友 时间：2018-01-30 15:43:09
1.A、B、C三家公司的股权关系为A控制B，B控制C；A公司为集团公司，B公司为矿产资产采选企业，C公司为矿产资产加工企业； 2.三家公司的购销模式为：B公司将开采的矿产资源委托C公司加工，C公司收取加工费，B公司将C公司加工后的产成品销售给A公司，A公司又将产成品销售给C公司，C公司销售给集团外的非关联方，这是购销的票据流；而实物流实则为从C公司直接流转到集团外非关联方。
问题：C公司在计提安全生产费用时，其销售收入的基数是向B公司收取的加工费还是B公司向集团外非关联方销售收入？理由是？

回答人：chenyiwei
安全生产费的计提主体是法人，故应以本法人企业的相关财务数据作为计提基数，不考虑其他企业（包括关联企业）的影响。

提问人：小盆友 时间：2018-01-31 15:44:53
陈老师，对于C公司来说，其在上述交易中的收入有两部分，一部分为向B公司收取的加工费，另外一部分为向A公司采购产成品后对外销售的部分，这两部分都构成其主营业务收入，那计提基数是按照这两个数的合计数吗？还是其中一个？

回答人：chenyiwei
应该是都算在基数内。